【裁判字號】    95,交聲,300
【裁判日期】    950705
【裁判案由】    聲明異議
【裁判全文】
臺灣高雄地方法院刑事裁定             95年度交聲字第300號
移送機關    交通部公路總局高雄區監理所
異  議  人
即受處分人  甲○○
上列異議人即受處分人因違反道路交通管理處罰條例案件，對於
交通部公路總局高雄區監理所民國95年5 月3 所為之處分（原處
分：高監自字第裁80-ZHB018939號），聲明異議，本院裁定如下
：
    主  文
異議駁回。
    理  由
一、異議意旨略以：受處分人即異議人甲○○及其家人均未曾接
    獲本件車號Q9-8522 號自用小客車之違規舉發通知單，上開
    違規舉發通知通寄送之地址雖正確但無人簽收，故該通知單
    並未合法送達，爰依法提出異議等語。
二、按汽車行駛高速公路，應依速限標誌指示；汽車行駛於高速
    公路或設站管制之道路，而不遵管制之規定者，處汽車駕駛
    人新臺幣3000元以上6000元以下罰鍰，高速公路交通管制規
    則第5 條第1 項前段及道路交通管理處罰條例第33條第1 項
    分別定有明文。次按處理違反道路交通管理事件，有關文書
    送達之程序，依行政程序法之規定；又應為送達之處所不明
    者，行政機關為避免行政程序遲延，得依行政程序法第80條
    以下所定程序，命為公示送達；公示送達應由行政機關保管
    送達之文書，而於行政機關公告欄黏貼公告，告知應受送達
    人得隨時領取；公示送達自公告之日起，經20日發生效力，
    此觀違反道路交通管理事件統一裁罰基準及處理細則第5 條
    、行政程序法第78條第1 項第1 款、第2 項、第80條前段及
    第81條前段之規定自明。再按違反道路交通管理處罰條例之
    行為人，於接獲違反道路交通管理事件通知單（即舉發單）
    後，未依規定自動繳納罰鍰或未依規定到案聽候裁決，亦或
    不服舉發事實，而未於15日內，向處罰機關陳述意見者，處
    罰機關得依違反道路交通管理事件統一裁罰基準及處理細則
    第44條第1 項之規定，依該處理細則第2 條所定附件之統一
    裁罰標準表，對行為人逕行裁決，道路交通管理處罰條例第
    9 條第1 項亦有明文。
三、經查：
(一)異議人所有之車牌號碼Q9-8522 號自用小客車，於94年11月
    10日下午2 時28分許，於國道三號北上307.5 公里處，（該
    處速限為110 公里），以時速124 公里超速14公里之速度行
    駛，為設置路旁之雷達測速測定之違規事實，經內政部警政
    署國道公路警察局第8 警察隊白河分隊以受處分人違反道路
    交通管理處罰條例第33條第1 項規定掣單逕行舉發交通違規
    等情，為異議人所不否認，並有測速照相儀器攝得本件違規
    之採證照片1 張及公警局交字第ZHB018939 號舉發違反道路
    交通管理事件通知單1 紙附卷可憑，是以異議人上開交通違
    規之事實，應甚明確。
(二)異議人雖辯稱：伊從未收到該舉發通知單，指摘原處分機關
    未合法送達云云。惟按汽車所有人名稱、住址等如有變更，
    應向公路監理機關辦理登記，道路交通安全規則第23條第1
    項之規定甚明。查本件異議人所有之上開自用小客車登記之
    車籍地址為高雄縣永安鄉○○街1 巷3 號，該址同為異議人
    之戶籍地址，此有其個人基本資料查詢結果、車號查詢汽車
    車籍、舉發違反道路交通管理事件通知單各1 紙在卷足稽（
    見本院卷第7 、17、18頁），是以本件異議人違規之舉發通
    知單，依上開車籍地址對異議人為郵寄送達，於法並無不合
    。
(三)又上開舉發通知單以郵務送達後，經郵政機關以「查無此人
    」為由，退回原舉發機關，顯見異議人之居住處所已屬不明
    ，嗣經內政部警政署國道公路警察局第8 警察隊於95年1 月
    16日以公警8 交字第0950890072號發函公告而完成公示送達
    程序，此有內政部警政署國道公路警察局第8 警察隊上開函
    文暨隨函檢送之公示送達清冊、公示送達公告附卷可稽（見
    本院卷第8 至11頁），該等程序核與行政程序法第78條、第
    80條、第81條、第82條等規定並無不合。從而，本件上開舉
    發通知單均應認於公告之日起，經20日即已生合法送達於異
    議人之效力。異議人自屬可歸責於己之事由，致未接獲違規
    舉發通知單，原舉發機關以公示送達方式送達舉發通知單並
    無不當。是原處分機關依道路交通管理處罰條例第33條規定
    及違反道路交通管理事件統一裁罰標準及處理細則第44條第
    1 項之規定，處受處分人罰鍰新臺幣5000元之處分，並無違
    誤。
四、綜上所述，受處分人既有於國道3 號高速公路上超速行駛之
    事實，則原處分機關援引前揭規定，而予以裁罰，依法並無
    不當，本件受處分人之異議為無理由，自應予以駁回。
五、據上論結，應依道路交通案件處理辦法第19條，裁定如主文
    。
中    華    民    國    95    年    7     月    5     日
                  交通法庭    法  官  錢衍蓁
以上正本證明與原本無異。
如不服本裁定，應於收受送達後5 日內向本院提出抗告狀。
中    華    民    國    95    年    7     月    5     日
                              書記官  周美


司法院資訊處製作；財團法人民間司法改革基金會備份。
